# Curriculum vitae DEVELOPPEUR FULL-STACK

### Détails personnels

Pierre Safouane

pierre.safouane@laposte.net



06.25.75.68.77



3 Rue du Pavillon Musical 59193 Erquinghem-Lys



合 Permis B + vehiculé

#### Profil

Après un Baccalauréat professionnel Secrétariat-Comptabilité, un parcours en BTS Comptabilité-Gestion, j'ai effectué une reconversion professionnelle dans le domaine du développement.

Suite à la formation CDA et aux différentes expériences dans le milieu professionnel, j'ai acquis des compétences techniques que je mettrai avec plaisir au service de votre entreprise.

#### LANGUES

**ANGLAIS** 

### Soft skills

- Minutieux
- Travail d'équipe
- Méthodique
- Dynamique

## Centres d'intérêt

- Sports
- Jeux vidéo
- Musique

### **Formation**

de déc. 2020 à nov. 2021 BAC +4 CONCEPTEUR DEVELOPPEUR D'APPLICATION

AFPA (EURATECH), LILLE

de août 2020 à déc. 2020 TECHNIQUE DE BASE DU DEVELOPPEMENT D'APPLICATION + MODULE JAVA JEE

AFPA, ROUBAIX

### Expérience professionnelle

de déc. 2021 à avr. 2022

DEVELOPPEUR FULL-STACK

INSY2S, LILLE

Création d'un site de E-commerce dans une équipe avec entrée et sortie tout les mois, en méthode agile SCRUM.

Front: React et TailwindCss / Back : Java Spring. Backlog avec Trello(+Pokerisation)

Création du Back utilisé sous forme d'API (sécurité, gestion des produits, des stocks, ...)

Front : gestion du routing, gestion du panier,

utilisation de Redux, ... Base de donnée H2

Organisation en architectures MVC

de août 2021 à nov. 2021 DEVELOPPEUR FULL-STACK

INSY2S, LILLE

Création d'une application de gestion de réservation de salles dans une équipe de 4 personnes, en méthode agile SCRUM.

Fornt: React et Material-UI / Back : Java Spring.

Backlog avec Jira (+Pokerisation)

Conception (MCD, MLD, Maguetage)

Création du Back utilisé sous forme d'API (sécurité. envoi de mail automatique, réservation de salles, statistiques, gestion matériels, ...)

Front gestion du routing, utilisation de react-bigcalendar, ...

Base de donnée **H2** 

Organisation en architectures MVC

### Hard skills

- Spring (Boot, MVC, Data)/thymleaf | Struts2 | JPA | Hibernate Junit
- JavaScript | React | Redux | Angular | JQuery TypeScript | Axios | Formik/Yup
- Java JEE (Servlet, JSP, JSTL) | Android | JavaFX
- SQL (MySQL/ORMLite)
- HTML | CSS | Material-UI | TailwindCSS
- GitHub | Trello | Jira